# 包年合同如何确认收入？

提问人：jdm0109 时间：2023-03-23 19:29:00
A公司与B客户签了一年包年合同，假设A公司的生产模式有两种，针对该包年合同：
1 、A公司的业务模式：
（ 1 ）A公司提供检测服务（主要系耐力测试服务，业务模式系：提交最终报告给客户，并在提交报告时上传Excel监测数据供客户验收，验收通过，则签订结算单，A公司一般以此结算单作为收入确认依据）
（ 2 ）A公司提供检测服务的同时，为客户设计并制造产品C，先行发送样品给客户，后进行批量交付2 、A公司在履行B公司合同时，以上两种业务模式兼而有之：
那么，其实这个更类似于CAS14：确定交易价格、将交易价格分摊至各履约义务？
（ 1 ）B公司在包年合同中，随时安排A公司检测、设计并制造产品C，检测的品种、数量、时长均系根据实际情况确认；
（ 2 ）合同约定，每个季度进行结算
。。。。。。。。。。。。。。。。。。。
问题：针对该合同，A公司如何确认收入？
1 、A公司检测服务是否属于一时段的销售or时点法？
个人倾向于时点法，系A客户只有在最终提交报告时才上传数据，B公司享受的并非是检测服务，而是检测结果，即A公司的服务并非使得客户在企业履约过程中即消耗企业履约所带来的经济利益（CAS11.1）/客户控制履约过程中在建的产品（CAS11.2）不涉及/具有不可替代用途、且具有累计至今收款权（合同中并不能表此结论）；
2 、针对该合同，A公司按月均匀确认收入是否合适？即客户采用时段法确认收入、当期发生的成本结转至营业成本？
个人理解：（ 1 ）包年合同，更多的是对销售价格分摊产生影响：但A客户无法得知客户所送检测样品的数量、无法暂估去年检测数量（即暂估各单项产品的公允价值之和，进而按比例分摊确认收入）；
（ 2 ）可替代的收入确认方法：A公司按照每个检测样品的公允价格确认收入，仍然按照时点法确认，待全年已提供服务收入>包年合同总价时，不再确认收入；如果全年履行结束，剩余未确认，则将剩余收入一次性于年末确认（此问题与特许权估计收入不同，无法将交易价格分摊至履约中去，系履约的数量并不确定）@chenyiwei

回答人：chenyiwei
”A公司提供检测服务的同时，为客户设计并制造产品C“：检测服务和设计制造产品C是什么关系？
如果检测服务构成单项履约义务，且不考虑产品C，只考虑检测服务所分配到的对价，则你的理解有一定合理性，但建议关注为何难以估计包年期间内每月的检测工作量。建议结合以往历史经验并询问当初参与报价和谈判签约的业务人员，确定其在报价时如何估计这些因素的影响。

提问人：jdm0109 时间：2023-03-26 20:42:15
1 、检测服务系A公司的一种业务，与提供C产品没有关系；在与B公司的包年合同中，可能会涉及提供检测服务、制造C产品；
2 、A公司成立不久，并无完善的报价流程（至于包年合同的价格来源及报价基准，企业也说不清楚）；那么：假设包年合同中即包含检测服务；又包含生产C产品，则该两种不同模式的销售对价分摊是否仍按照公允价值计量（考虑到第 1 年包年，是否应该考虑公允价值的打折？）

回答人：chenyiwei
基本原则仍是按单独售价比例分摊，但基础数据可能难以取得。